Noun:
  Features:
    u-Gender: [u-bantu1-23]
    u-Number: [u-sg, u-pl]

  Rules:
    u-Gender_u-bantu1-23:
      applies: {u-Gender: u-bantu1-23}
      formparadigms:
      - title: "Main noun classes (singular/plural class prefix replacement)"
        notes:
        - "To form the plural, the plural prefix replaces the singular prefix; exception: plural ma- is added directly to the beginning of the word."
        formparadigm:
        - features: {u-Number: u-sg, x-NounClass: x-1}
          form: "m(u)-"
        - features: {u-Number: u-pl, x-NounClass: x-2}
          form: "va-"
        - features: {u-Number: u-sg, x-NounClass: x-3}
          form: "mu-"
        - features: {u-Number: u-pl, x-NounClass: x-4}
          form: "mi-"
        - features: {u-Number: u-sg, x-NounClass: x-5}
          form: "-"
        - features: {u-Number: u-pl, x-NounClass: x-6}
          form: "ma-"
        - features: {u-Number: u-sg, x-NounClass: x-7}
          form: "ch(i)-"
        - features: {u-Number: u-pl, x-NounClass: x-8}
          form: "zv(i)-"
        - features: {u-Number: u-sg, x-NounClass: x-9}
          form: "- / i-"
        - features: {u-Number: u-pl, x-NounClass: x-10}
          form: "- / dzi-"
        - features: {u-Number: u-sg, x-NounClass: x-11}
          form: "ru-"
        - features: {u-Number: u-sg, x-NounClass: x-14}
          form: "h(u)-"
        examples:
        - "munhu (class 1 sg) → vanhu (class 2 pl)"
        - "mugwagwa (class 3 sg) → migwagwa (class 4 pl)"
        - "zai (class 5 sg) → mazai (class 6 pl)"
        - "chikoro (class 7 sg) → zvikoro (class 8 pl)"
        - "tsoka, imba (class 9 sg) → tsoka, dzimba (class 10 pl)"
        - "rubatsiro (class 11 sg)"
        - "hupenyu (class 14 sg)"
      - title: "Additional classes"
        formparadigm:
        - features: {u-Number: u-sg, x-NounClass: x-12}
          form: "ka-"
        - features: {u-Number: u-pl, x-NounClass: x-13}
          form: "tu-"
        - features: {u-Number: u-sg, x-NounClass: x-15}
          form: "ku-"
        - features: {u-Number: u-sg, x-NounClass: x-16}
          form: "ku-"
        - features: {u-Number: u-sg, x-NounClass: x-17}
          form: "pa-"
        - features: {u-Number: u-sg, x-NounClass: x-18}
          form: "mu-"
        - features: {u-Number: u-sg, x-NounClass: x-21}
          form: "zi-"
        - features: {u-Number: u-pl, x-NounClass: x-21}
          form: "zi-"
        notes:
        - "Class 15: verbs can be nominalized; only a singular form exists corresponding to the infinitive."
        - "Classes 12/13 (diminutive) and class 21 (augmentative): in the plural, the class prefixes tu- and zi- are attached to the plural of the noun being diminished/augmented."
        examples:
        - "kamwana (class 12 sg) / tuvana (class 13 pl)"
        - "kutya (class 15)"
        - "kuchikoro (class 16)"
        - "patafura (class 17)"
        - "mumba (class 18)"
        - "zimunhu (class 21 sg) / zivanhu (class 21 pl)"